【裁判字號】    97,抗,2134
【裁判日期】    980209
【裁判案由】    拆屋還地等
【裁判全文】
臺灣高等法院民事裁定                  97年度抗字第2134號
抗  告  人  乙○○
法定代理人  甲○○
代  理  人  楊進興律師
上列抗告人與相對人丙○○間拆屋還地事件，抗告人對於中華民
國97年10月28日臺灣士林地方法院97年度訴字第844號裁定提起
抗告，本院裁定如下：
    主  文
抗告駁回。
抗告訴訟費用由抗告人負擔。
    理  由
一、按當事人書狀，應記載當事人姓名、性別、年齡、職業及住
    所或居所，當事人為法人或其他團體者，應記載其名稱及事
    務所或營業所。書狀不合程式或有其他欠缺者，審判長應定
    期間命其補正。原告起訴不合程式，逾期未補正者，法院應
    以裁定駁回之，民事訴訟法第116條第1項第1款、第121條第
    1項、第249條第1項第6款定有明文。
二、本件抗告人於97年6月27日起訴狀上雖記載相對人即被告丙
    ○○之住所或居所為「台北縣汐止市○○路190號」（以下
    簡稱汐止址），然相對人未確實居住汐止址，有臺北縣政府
    警察局汐止分局97年7月31日北縣警汐刑字第0970025164號
    函附居住與設籍等情形查覆表在卷可稽（見原法院卷26頁、
    第27頁），經原法院於97年9月24日裁定命抗告人於送達後7
    日內補正相對人真正住、居所或聲請公示送達，詎抗告人於
    97年10月2日收受裁定後，迄原法院於97年10月28日裁定並
    公告駁回抗告人之訴前未補正，亦未聲請公示送達，有該送
    達回證及原法院收狀查詢單在卷可憑（見原法院卷第30頁、
    第31頁）。原法院依首揭規定裁定駁回抗告人之訴，即無不
    合。抗告人雖主張其於97年10月3日已遞送陳報暨聲請公示
    送達狀（以下簡稱公示送達狀)陳明相對人仍居住汐止址，
    並聲請公示送達，固據提出該公示送達狀為證 (見本院卷第
    5頁）。惟該公示送達狀未有原法院收狀戳記，經本院命抗
    告人於文到5日內提出遞送原法院之證明文件，但抗告人未
    據提出，僅於97年12月29日提出陳明狀表明其係平信郵件，
    故無收狀章戳云云（見本院卷第15頁）。參酌抗告人於原法
    院裁定駁回抗告人之訴後，於97年11月7日曾提出另紙陳報
    暨聲請公示送達狀 (見原法院卷第37頁)，核其內容及格式
    均與97年10月3日公示送達狀相同，倘抗告人於97年10月3日
    確有遞送公示送達狀，要無再於97年11月7日遞送同一公示
    送達狀之理，顯見抗告人主張其於97年10月3日曾提出公示
    送達狀，殊非可採。抗告意旨據以指摘原裁定不當，請求廢
    棄，為無理由，應予駁回。
三、據上論結：本件抗告為無理由，爰裁定如主文。
中    華    民    國    98    年    2    月    9     日
                    民事第十一庭
                        審判長法  官  鄭雅萍
                              法  官  詹文馨
                              法  官  蘇芹英
正本係照原本作成。
本裁定除以適用法規顯有錯誤為理由，不得再抗告。如提起再抗
告，應於收受後10日內委任律師為訴訟代理人向本院提出再抗告
狀。並繳納再抗告費新台幣１千元。
中    華    民    國    98    年    2    月    9     日
                              書記官  林初枝


司法院資訊處製作；財團法人民間司法改革基金會備份。
